【裁判字號】    92,訴,1429
【裁判日期】    920728
【裁判案由】    毒品危害防制條例
【裁判全文】
臺灣高雄地方法院刑事判決                     九十二年度訴字第一四二九號
    公  訴  人  臺灣高雄地方法院檢察署檢察官
    被      告  甲○○
右列被告因違反毒品危害防制條例案件，經檢察官提起公訴（九十二年度毒偵字第二
四二八號、九十二年度毒偵字第二六二九號），本院判決如左：
    主  文
甲○○連續施用第一級毒品，累犯，處有期徒刑拾月。扣案之注射針筒伍支、殘有海
洛因之殘渣袋貳個，均沒收銷燬之。
    事  實
一、甲○○前因肅清煙毒條例案件，於民國八十六年八月二十二日，經本院以八十六
    年度訴字第二三○七號判決判處有期徒刑三年六月，因未上訴而確定，於八十八
    年五月二十七日縮短刑期假釋，嗣撤銷假釋，並執行殘刑，於九十一年十一月十
    五日縮短刑期執行完畢。
二、甲○○前因施用第一級毒品海洛因案件，經依本院以八十九年度毒聲字第七六○
    四號裁定送觀察、勒戒後，認有繼續施用毒品之傾向，由本院以八十九年度毒聲
    字第九九五四號裁定送強制戒治，嗣經停止戒治（本院九十年度毒聲字第二七三
    二號）程序，因交付保護管束期滿，於九十一年一月十一日，經臺灣高雄地方法
    院檢察署檢察官以九十一年度戒毒偵字第五七號處分書為不起訴處分。詎仍未戒
    絕悔改，於前開不起訴處分確定後，復基於施用第一級毒品海洛因之概括犯意，
    自九十二年四月十六日起至九十二年四月二十三日十四時止，在高雄縣燕巢鄉西
    燕村大勇巷二號住處，以將第一級毒品海洛因置於注射針筒內，再以水稀釋注射
    之方式，平均每天施用一次，連續施用第一級毒品海洛因多次。嗣因其父親郝康
    才檢舉，各於九十二年四月十六日二十二時三十分許、九十二年四月二十四日二
    十二時五十分許，為警在前開住處查獲，除先扣得注射針筒三支、殘有海洛因殘
    渣袋二個外，復扣得注射針筒二支。
三、案經高雄縣政府警察局岡山分局報告臺灣高雄地方法院檢察署檢察官偵查起訴。
    理  由
一、右述事實，業據被告甲○○於本院審理時坦白承認。而被告於九十二年四月十六
    日、九十二年四月二十四日被查獲後，嗣採集其尿液送高雄縣政府衛生局檢驗，
    結果均呈嗎啡陽性反應（非以ＧＣ／ＭＳ方式檢驗），有該衛生局九十二年五月
    六日九二煙檢字第七○三號、九二煙檢字第七○五號煙毒尿液檢驗成績書可稽。
    又本院將上開尿液送高雄醫學大學附設中和紀念醫院複驗後，結果亦同（以ＧＣ
    ／ＭＳ方式檢驗），亦有該醫院九十二年六月十三日編號９２０６─８１號、９
    ２０６─８２號濫用藥物尿液檢驗報告可參。再者，扣案如主文欄所示之物，確
    均殘有海洛因成分，另有高雄醫學大學附設中和紀念醫院九十二年六月十七日編
    號９２０６─３８３號、９２０５─２０５號及９２０５─２０６號檢驗報告可
    考；此外復有有扣押筆錄、扣押物品目錄、扣押物品收據附卷可參。準此，因被
    告白自與事實相符，是其施用第一級毒品海洛因多次之犯行，堪以認定。
二、論罪科刑部分：
  (一)按犯毒品危害防制條例第十條之罪，經觀察勒戒後，認有繼續施用毒品之傾向者
    ，應由檢察官聲請法院裁定令入戒治處所施以強制戒治，強制戒治期滿或交付保
    護管束期滿，應由檢察官為不起訴處分，不起訴處分後五年內再犯第十條之罪，
    或三犯以上者，依毒品危害防制條例第二十三條第二項之規定意旨，應由檢察官
    偵查起訴。
  (二)查被告前因施用第一級毒品海洛因案件，經依本院以八十九年度毒聲字第七六○
    四號裁定送觀察、勒戒後，認有繼續施用毒品之傾向，由本院以八十九年度毒聲
    字第九九五四號裁定送強制戒治，嗣經停止戒治（本院九十年度毒聲字第二七三
    二號）程序，因交付保護管束期滿，於九十一年一月十一日，經臺灣高雄地方法
    院檢察署檢察官以九十一年度戒毒偵字第五七號處分書為不起訴處分等情，有不
    起訴處分書、臺灣高雄地方法院檢察署刑案資料查註紀錄表、臺灣高等法院被告
    全國前案紀錄表可證。又因被告於前開不起訴確定後，五年內再犯本件毒品危害
    防制條例第十條第一項之罪，是依前開說明，自應依法論科。
  (三)另海洛因為毒品危害防制條例所稱之第一級毒品，此觀諸該條例第二條第二項第
    一款甚明，被告施用上開毒品，核其所為，係違反毒品危害防制條例第十條第一
    項施用第一級毒品罪。被告施用第一級毒品前持有第一級毒品之行為，本應各論
    以持有之罪，惟各該次持有毒品之低度行為均為其後施用毒品之高度行為所吸收
    ，不另論罪。又被告多次施用第一級毒品犯行，時間緊接，方法相同，所犯又係
    構成要件相同之罪名，顯係基於概括之犯意反覆為之，應依連續犯之規定論以一
    罪，並加重其刑。此外，被告前因肅清煙毒條例案件，於八十六年八月二十二日
    ，經本院以八十六年度訴字第二三○七號判決判處有期徒刑三年六月，因未上訴
    而確定，於八十八年五月二十七日縮短刑期假釋，嗣撤銷假釋，並執行殘刑，於
    九十一年十一月十五日縮短刑期執行完畢之事實，有上開前案紀錄表可參，其受
    有期徒刑執行完畢後，五年內再犯本件有期徒刑以上之罪，為累犯，應依刑法第
    四十七條之規定，加重其刑，並遞加之。爰審酌被告經觀察勒戒、強制戒治後，
    均未戒絕毒品，另再施用毒品，顯見其自制力不足，無法擺脫毒品，故應藉由刑
    罰之執行，以收教化之功能，並參以被告犯後坦承犯行，所犯係自傷行為，尚未
    害及他人等一切情狀，量處如主文所示之刑，以資懲儆。
  (四)沒收部分：
    扣案如主文所示之物，確均殘有海洛因成分，有高雄醫學大學附設中和紀念醫院
    九十二年六月十七日編號９２０６─３８３號、９２０５─２０５號及９２０５
    ─２０６號檢驗報告可考，在毒品難以剝離之情形下，亦應一體視同毒品，而依
    毒品危害防制條例第十八條第一項前段規定，均沒收銷燬之（送驗如有耗損部分
    ，因已滅失，爰不另宣告沒收銷毀之）。
  (五)公訴人雖僅就二次查獲後採尿之結果起訴，惟因被告於本院坦承除前開犯行外，
    尚有施用第一級毒品海洛因犯行，而該部分與前開起訴部分，具有連續犯之裁判
    上一罪關係，為起訴效力所及，本院自應併予審究，附此敘明。
據上論斷，應依刑事訴訟法第二百九十九條第一項前段，毒品危害防制條例第十條第
一項、第十八條第一項前段，刑法第十一條前段、第五十六條、第四十七條，判決如
主文。
中      華      民      國      九十二      年    七    月    二十八    日
                                  臺灣高雄地方法院刑事第一庭
                                      法  官  方  百  正
右正本證明與原本無異。
如不服本判決，應於判決送達後十日內，向本院提出上訴狀。
                                      書記官  張  金  蘭
中    華    民    國      九十二      年      七      月      二十八    日
附錄本判決論罪科刑所依據之法條：
毒品危害防制條例第十條第一項
施用第一級毒品者，處六月以上五年以下有期徒刑。


司法院資訊處製作；財團法人民間司法改革基金會備份。
